臺灣高等法院臺南分院刑事附帶民事訴訟判決
原　　　告　黃俊圍
被　　　告　UGOH KELE.
　　　　　　郭信宏
　　　　　　林宏昌
上列被告，因民國100年度交上訴字第260號被告UGOH KELECHI業
務過失致重傷害案件，經原告提起附帶民事訴訟，請求損害賠償
，本院判決如下：
    主  文
原告之訴及假執行之聲請均駁回。
    事  實
一、原告求為判決：被告應連帶賠償原告新台幣（下同）三百九
    十一萬四千零四十五元，及自起訴狀繕本送達翌日起至清償
    日止，按年息百分之五計算之利息。其事實上陳述略稱：被
    告UGOH KELECHI因受僱於被告郭信宏，於九十八年十月十八
    日下午六時十三分許，駕駛被告林宏昌所有之CZ-9063 號自
    小貨車載運貨物回工廠途中，行至台南市○○區○○路四二
    五號前，貿然欲轉至對面車道，導致同向原告駕駛之自小客
    車追撞被告UGOH KELECHI所駕之上開小貨車，造成原告受有
    受有頭部外傷、左腦顱內出血、左眼鈍傷及左眼視力無光覺
    之重傷害，被告UGOH KELECHI顯有過失，爰依民法第184 條
    第2 項及185條第1項之規定，起訴請求被告UGOH KELECHI、
    郭信宏、林宏昌三人連帶賠償原告上開金額，及願供擔保請
    准宣告假執行，並援用刑事訴訟之證據。
二、被告聲明：請求駁回原告之訴。並以伊等並無過失，毋庸負
    損害賠償責任等語資為抗辯。
    理  由
一、按刑事訴訟法第487 條規定：「因犯罪而受損害之人，於刑
    事訴訟程序得附帶提起民事訴訟，對於被告及依民法負賠償
    責任之人，請求回復其損害。」，亦即僅刑事案件之被害人
    ，得於刑事訴訟程序中，對於被告及依民法負賠償責任之人
    ，附帶提起民事訴訟。又刑事訴訟諭知無罪之判決者，應以
    判決駁回原告之訴，刑事訴訟法第503條第1項前段定有明文
    。本件原告主張其係被告UGOH KELECHI業務過失致重傷害刑
    事案件之被害人，並據以提起本件附帶民事訴訟，惟被告UG
    OH KELECH被訴業務過失致重傷害部分，業經本院100年度交
    上訴字第260 號刑事判決無罪在案，從而，原告提起本件附
    帶民事訴訟依法應予判決駁回，爰依刑事訴訟法第503條第1
    項前段之規定，予以駁回。至於被告UGOH KELECH 於同案中
    ，因駕車逃逸部分，雖經本院判處有期徒刑六月，惟原告並
    非因被告UGOH KELECH 犯駕車逃逸罪而受損害之人，依上開
    刑事訴訟法第487 條規定，自不得利用此刑事訴訟程序，附
    帶提起本件民事訴訟（23年附字第248 號判例參照），併此
    敘明。
三、據上論斷，應依刑事訴訟法第503條第1項前段，判決如主文
    。
中    華    民    國   100    年    6     月    30    日
                  刑事第六庭    審判長法  官  董武全
                                      法  官  林英志
                                      法  官  孫玉文
以上正本證明與原本無異。
不得上訴。
                                      書記官  王薇潔
中    華    民    國   100    年    6     月    30    日